【裁判字號】    97,審易,2677
【裁判日期】    980414
【裁判案由】    竊盜
【裁判全文】
臺灣高雄地方法院刑事判決            97年度審易字第2677號
公  訴  人  臺灣高雄地方法院檢察署檢察官
被      告  乙○○
                    （現另案於臺灣高雄監獄執行中）
上列被告因竊盜案件，經檢察官提起公訴（97年度偵緝字第2541
號），嗣因被告就被訴事實為有罪之陳述，本院依簡式審判程序
審理，判決如下：
    主  文
乙○○犯攜帶兇器竊盜貳罪，累犯，各處有期徒刑捌月，應執行
有期徒刑壹年貳月。
    事  實
一、乙○○前因竊盜、施用毒品等案件，經本院以93年度簡字第
    4808號、93年度訴字第3027號分別判處有期徒刑4 月、10月
    確定；又施用毒品案件，經本院以94年度訴字第1998號判處
    有期徒刑1 年10月確定，經減刑為有期徒刑11月，上開各罪
    接續執行，於民國96年7 月16日縮短刑期執行完畢。因缺乏
    代步與搬運廢鐵之工具，竟意圖為自己不法之所有：（一）
    於97年8 月20日下午4 時許，騎乘機車至在高雄市○○區○
    ○街81號前，攜帶其所有客觀上對人生命、身體及安全足以
    構成危險之十字形螺絲起子1 支（未扣案），撬開車門鎖後
    ，再插入電門發動，而駛走丙○○所有之車牌號碼VU-4943
    號自用小貨車而竊取之，以供代步。嗣因駕駛該自小貨車於
    同日晚上6 、7 時許，至高雄市○○區○○街12巷口與丙○
    ○會車時，為丙○○發現報警處理，始悉上情。（二）於97
    年8 月24日凌晨4 時34分許，在高雄市○○區○○路8 號「
    高雄市商業會」前，攜帶其所有客觀上對人生命、身體及安
    全足以構成危險之十字形螺絲起子1 支（未扣案），撬開車
    門鎖後，再插入電門發動，駛走甲○○所有之車牌號碼ZK-9
    746 號自用小貨車而竊取之，以供代步搬運。乙○○竊得上
    開自小貨車後，駕車至高雄市○○區○○路25號旁之廢棄鐵
    道場內載運拾得之廢鐵，復載至千光路85巷內「百勝將軍廟
    」旁之資源回收商處變賣，於同日凌晨5 時18分許，始將該
    車駛回原處停放。嗣因警偵辦其他案件時，調閱千光路口之
    監視器錄影紀錄，而查悉上情。
二、案經高雄市政府警察局鼓山分局報告臺灣高雄地方法院檢察
    署檢察官偵查起訴。
    理  由
一、本件被告乙○○所犯攜帶兇器竊盜罪，為死刑、無期徒刑、
    最輕本刑為3 年以上有期徒刑以外之罪，其於準備程序進行
    中，就被訴事實為有罪之陳述，經本院告知簡式審判程序之
    旨，並聽取檢察官及被告之意見後，裁定進行簡式審判程序
    。
二、上開犯罪事實，業經被告乙○○於本院審理中坦承不諱，核
    與證人即被害人丙○○於警詢、偵查中之證述、被害人甲○
    ○、資源回收場商王志龍於警詢時之證述相符，並有監視錄
    影光碟翻拍照片28紙在卷可查，足認被告之自白與事實相符
    ，足堪採信。從而，本件事證明確，被告犯行，應堪認定，
    應依法論科。
三、按刑法第321 條第1 項第3 款之攜帶兇器竊盜罪，係以行為
    人攜帶兇器竊盜為其加重條件，此所謂兇器，其種類並無限
    制，凡客觀上足對人之生命、身體、安全構成威脅，具有危
    險性之兇器均屬之，且祇須行竊時攜帶此種具有危險性之兇
    器為已足，並不以攜帶之初有行兇之意圖為必要（最高法院
    79年臺上字第5253號判例意旨參照）。本件被告行竊時所攜
    帶之螺絲起子1 支，屬前端尖銳堅硬之工具，並用於撬開車
    門門鎖，發動車輛之電門，客觀上為足以殺傷人生命、身體
    之器械，顯為具有危險性之兇器。核被告就犯罪事實一（一
    ）、（二）所為，均係犯刑法第321 條第1 項第3 款之攜帶
    兇器竊盜罪。復按無不法所有之意圖，取得他人之物為一時
    之用，或得謂之使用竊盜，而認與刑法上之竊盜罪有別，惟
    如就物為攸關權義或處分之行為，縱事後物歸原主，得否謂
    僅屬使用竊盜而不構成竊盜罪，自非無疑（最高法院86年度
    台上字第4976號判決意旨參考）。本件被告係持螺絲起子撬
    開車門、插入電門行駛上開自小貨車，主觀上並未認為可得
    車輛所有人之同意而取車，參以其2 次竊得上開自小貨車後
    ，均駛離原地供己代步、搬運而駕駛使用，於利用期間完全
    排除所有人之佔有及利用，非僅係耗費車內之汽油，而係結
    合汽油與車輛從事駕駛之利用，其客觀上對車輛為完全且充
    分之使用，顯係表彰權利之行使行為，縱事後認已無利用價
    值，因而棄置路旁或物歸原主，仍無礙其竊車之不法所有意
    圖；此觀諸實務上屢見行為人為另犯他案而竊車作為代步工
    具，於另犯他案後旋棄車逃逸，以掩飾遭追蹤犯行之可能，
    於此一情況，縱因其佔有使用之時間短暫，亦難認行為人非
    基於不法所有意圖而使用。故起訴意旨認被告僅係竊取車內
    之汽油，尚有誤會，應予敘明。被告所犯上開二罪，時間有
    異，侵害法益有別，行為互殊，應予分論併罰。又被告前因
    竊盜、施用毒品等案件，經本院以93年度簡字第4808 號 、
    93年度訴字第3027號分別判處有期徒刑4 月、10月確定；又
    施用毒品案件，經本院以94年度訴字第1998號判處有期徒刑
    1 年10月確定，經減刑為有期徒刑11月，上開各罪接續執行
    ，於96年7 月16日縮短刑期執行完畢，有臺灣高等法院被告
    前案紀錄表1 份在卷可按，其於受徒刑之執行完畢後，5 年
    以內故意再犯有期徒刑以上之罪者，均為累犯，應依刑法第
    47條第1 項之規定，分別加重其刑。
四、爰審酌被告年值青壯，身心健全，不思循正當工作以謀資費
    ，竟竊取他人車輛，價值觀念偏差，應予導正；惟所竊得車
    輛後，復予以返還，被害人損失非鉅，被告事後坦承犯行，
    犯罪後態度尚可等一切情狀，分別量處如主文所示之刑，並
    定應執行刑。
據上論斷，應依刑事訴訟法第273 之1 第1 項、第299 條第1 項
前段，刑法第321 條第1 項第3 款、第47條第1 項、第51條第5
款，判決如主文。
本案經檢察官丁○○到庭執行職務。
中    華    民    國    98    年    4     月    14    日
                  刑事第十庭    法  官  梁淑美
以上正本證明與原本無異。
如不服本判決應於收受本判決後10日內向本院提出上訴書狀，並
應敘述具體理由，如未敘述上訴理由者，應於上訴期間屆滿後20
日內補提理由書狀於本院（均須按他造當事人之人數附繕本）「
切勿逕送上級法院」。
中    華    民    國    98    年    4     月    14    日
                                 書記官  林豐富
附錄本案論罪科刑法條：
中華民國刑法第321條
（加重竊盜罪）
犯竊盜罪而有左列情形之一者，處 6 月以上、 5 年以下有期
徒刑：
一、於夜間侵入住宅或有人居住之建築物、船艦或隱匿其內而
    犯之者。
二、毀越門扇、牆垣或其他安全設備而犯之者。
三、攜帶兇器而犯之者。
四、結夥三人以上而犯之者。
五、乘火災、水災或其他災害之際而犯之者。
六、在車站或埠頭而犯之者。
前項之未遂犯罰之。


司法院資訊處製作；財團法人民間司法改革基金會備份。
